臺灣花蓮地方法院刑事判決　　　　　　　　　　　　　　　九十年度自字第三九號
　　自　訴　人　乙○○
　　被　　　告　甲○○
右列被告因妨害名譽等案件，經自訴人起自訴，本院判決如左：
    主  文
甲○○無罪。
    理  由
一、自訴意旨略以：自訴人未曾僱用被告之妻鮑佩晴擔任美語教師，惟鮑女認為其係
    受僱於自訴人，雙方為此迭生糾葛，詎被告明知自訴人並未僱用鮑女，竟從自訴
    人報案開始，蓄意藉故滋擾鬧場前後約一個月，多次滋擾上門討債，致使自訴人
    經營之才藝班形象受損，已危害工作自由，如今倒閉多時，影響生計，因認被告
    甲○○涉犯恐嚇安全罪嫌。
二、按犯罪事實應依證據認定之，無證據不得推定其犯罪事實，又不能證明被告犯罪
    或其行為不罰者應諭知無罪之判決，刑事訴訟法第一百五十四條、第三百零一條
    第一項分別定有明文。又告訴人之告訴，係以使被告受刑事訴追為目的，是其陳
    述是否與事實相符，仍應調查其他證據以資審認，最高法院五十二年台上字第一
    三００號著有判例可參。訊據被告甲○○堅詞否認有前揭犯行，辯稱：並無恐嚇
    自訴人等語。經查，自訴人確曾於八十九年八月至九月間僱用被告之妻鮑佩晴，
    且自訴人因此違反業服務法，經判處罰金等情，有本院八十九年度花簡字第五五
    八號刑事判決、九十年度花勞小字第六號民事判決各乙紙在卷可參，故自訴人所
    述未曾僱用被告之妻鮑佩晴並積欠薪資等情，已不足採信。從而，被告既係鮑女
    之夫，縱使前往自訴人經營之才藝班索取薪資，亦屬於權利之正行使，縱使語氣
    或有不當，要難謂有恐嚇自訴人之犯意。至自訴人另陳被告為索取薪資，蓄意藉
    故滋擾鬧場前後約一個月云云，惟該部分除自訴人片面指述外，並查無其他證據
    證明。綜上所述，揆諸前開說明，自應諭知被告無罪之判決。
三、自訴人及被告經合法傳喚，無正當理由均不到庭，本院認為應諭知被告無罪判決
    之案件，爰不待其等陳述，逕行判決。
四、告訴或請求乃論之罪，自訴人經合法傳喚，無正當理由不到庭或到庭不為陳述者
    ，以撤回自訴論，刑事訴訟法第三百三十一條第一項前段定有明文。是自訴人自
    訴被告前揭事實，另涉犯妨害名譽罪嫌等情，因自訴人受合法傳喚，無正當理由
    不到庭，故該妨害名譽罪嫌部分，視為撤回自訴，附此敘明。
五、自訴人因本院於九十年間承辦被告之妻鮑佩晴訴請自訴人給付薪資乙案，判決自
    訴人敗訴（九十年度花勞小字第六號），而認為本院執行本案職務有偏頗之虞，
    聲請本院迴避，惟其所述事由並非法定迴避事由，依刑事訴訟法第二十二條規定
    ，本案並不必停止訴訟程序，本院仍可依法審理、判決。本院捫心自問，問心無
    愧，所有承辦關於自訴人之一切案件，皆可受公評及檢驗，爰審酌相關事證，判
    決如主文。
六、據上論斷，應依刑事訴訟法三百四十三條、第三百零一條、第三百零六條、第三
    百二十五條第一項，判決如主文。
中      華      民      國    九十一    年      二    月      二十七    日
                              臺灣花蓮地方法院刑事庭
                                  法  官  湯  文  章
右正本證明與原本無異。
如對本判決不服，應於送達後十日內，向本院提出上訴狀。（應抄附繕本）告訴人或
被害人如對於本判決不服者，應具備理由請求檢察官上訴，其上訴期間之計算係以檢
察官收受判決正本之日期為準。
                                  法院書記官
中      華      民      國    九十一    年       二     月     二十七   日
